【裁判字號】    90,訴,1087
【裁判日期】    900822
【裁判案由】    違反槍砲彈藥刀械管制條例
【裁判全文】
臺灣桃園地方法院刑事判決                          九十年度訴字第一八七號
    公  訴  人  臺灣桃園地方法院檢察署檢察官
    被      告  乙○○
    指定辯護人  本院公設辯護人  甲○○
右列被告因違反槍砲彈藥刀械管制條例案件，經檢察官提起公訴（九十年度偵字第三
一三號、九十年度偵字第二九０六號），本院判決如左：
        主  文
乙○○未經許可，持有手槍，處有期徒刑參年陸月，併科罰金新台幣伍拾萬元，罰金
如易服勞役以罰金總額與六個月之日數比例折算，並應於刑之執行完畢或赦免後，強
制工作參年。
扣案如附表所示之槍、彈均沒收。
        事  實
一、乙○○於民國八十八年四月間某日，在桃園市○○路、民生路口附近不知名之咖
    啡店內，由望廣華（已歿）處取得如附表所示之槍彈後，未經許可而持有，並在
    八十九年十二月廿二或廿三日，將如附表編號一、二所示之槍彈藏置在桃園市○
    ○路九十六號前行道樹下，另將如附表編號三、四所示之槍彈分別藏置在桃園縣
    龜山鄉陸光二村八六九號空屋之天花板上、桃園縣龜山鄉兔子坑大湖頂忠恕公園
    旁之一塊石頭下。嗣因其為本院、臺灣桃園地方法院檢察署發佈通緝在案，而於
    八十九年十二月二十五日上午九時許，在桃園縣桃園市○○路與中華路口為警緝
    獲歸案，隨後主動帶同警方於同日下午六時許，至桃園市○○路九十六號前，在
    行道樹下，查獲如附表編號一、二所示之槍、彈，而接受裁判；又於九十年二月
    五日下午四時三十分許，由桃園縣警察局承辦員警至台灣桃園監獄借提乙○○，
    由其主動帶警方至桃園縣龜山鄉陸光二村八六九號空屋，在該空屋之天花板上，
    查獲如附表編號三所示之制式手槍一支（含彈匣一個），而接受裁判；再於同年
    月七日下午三時三十分許，主動帶同警方至桃園縣龜山鄉兔子坑大湖頂忠恕公園
    旁，在一塊石頭下，查獲如附表編號四所示之子彈五發，而接受裁判。
二、案經桃園縣警察局移送臺灣桃園地方法院檢察署檢察官偵查起訴。
        理  由
一、訊據被告乙○○對於右開事實坦承不諱，並有照片二十一幀附卷及如附表所示之
    槍、彈扣案足憑，且該等扣案槍彈經送內政部警政署刑事警察局鑑定結果，均為
具殺傷力之制式槍、彈，有該局八十九年十二月二十六日刑鑑字第二○一二八三
    號、九十年二月十二日刑鑑字第一五五六九號、九十年二月十四日刑鑑字第一四
    ○六一號鑑驗通知書在卷可稽，被告犯行足堪認定。被告在警方未知其持有藏放
    何等槍、彈前，即主動配合警方至槍、彈藏放地點起獲該等槍、彈，而主動接受
    裁判，自已符合自首要件，併此敘明。
二、核被告所為，係犯槍砲彈藥刀械管制條例第七條第四項之未經許可持有手槍罪、
    第十二條第四項之未經許可持有彈藥罪；公訴人雖認被告係犯槍砲彈藥刀械管制
    條例第七條第四項之未經許可寄藏手槍罪、第十二條第四項之未經許可寄藏彈藥
    罪，然被告於警訊時供稱本案之槍、彈係望廣華交給伊保管的，而未言交予伊藏
    匿，其於九十年三月二日檢察官偵訊時供稱該等槍、彈係望廣華交給伊防身之用
    ，其於本院又供陳望廣華將該等槍、彈交予伊時並無說不可以用或要伊幫忙將之
    藏起來，望廣華應該是交給伊使用的，伊後來將該等槍、彈加以藏放係出諸其本
    身之意思等語，由上可知，被告之犯行尚非屬「寄藏」之範疇，而係屬「持有」
    ，公訴人之見解稍嫌未洽，然公訴人所論罪之法條既與本院所論者完全相同，自
    無庸變更起訴法條，併此敘明。被告所犯上開二罪係以一行為犯之，為想像競合
    犯，應依刑法第五十五條之規定，從一重之槍砲彈藥刀械管制條例第七條第四項
    之未經許可持有手槍罪處斷。被告於犯罪未發覺前，主動向警方自首而接受裁判
    ，自應依刑法第六十二條前段之規定，減輕其刑。爰審酌被告非法持有制式槍彈
    對社會治安之重大危害、其犯罪手段、犯後自白等一切情狀，量處如主文所示之
    刑，並對其之罰金刑諭知如易服勞役之折算標準。末查，被告甫於八十七年十一
    月廿一日持中共制式黑星手槍在桃園市之「Ｕ２ＫＴＶ」內行兇，造成一死二傷
    ，經本院以八十九年度重訴字第一號受理在案，猶不知警惕，又自幫派份子望廣
    華處收受本案之制式槍彈，嗣後又於八十九年十月底，持如附表編號一所示手槍
    ，在桃園市「東方之珠ＫＴＶ」朝其玻璃門掃射（見被告九十年一月十日警訊筆
    錄），其持有制式槍彈之重大危害性可見一斑，因之，自應依槍砲彈藥刀械管制
    條例第十九條第一項之規定，諭知其應於刑之執行完畢或赦免後，強制工作三年
    。扣案如附表所示之槍彈，則應依刑法第三十八條第一項第一款之規定，宣告沒
    收之。
據上論斷，應依刑事訴訟法第二百九十九條第一項前段，槍砲彈藥刀械管制條例第七
條第四項、第十二條第四項、第十九條第一項，刑法第十一條前段、第五十五條、第
六十二條前段、第四十二條第三項，判決如主文。
本案經檢察官張春暉到庭執行職務
中      華      民      國      九十      年    八      月      廿二    日
                                臺灣桃園地方法院刑事第一庭
                                      法  官    曾  雨  明
右正本證明與原本無異。
如不服本判決，應於判決送達後十日內向本院提出上訴狀( 應附繕本 )，上訴於
臺灣高等法院。
                                      書記官    戴  育  萍
中        華        民        國     九十    年    八    月     廿四    日
附論罪科刑依據之法條：
槍砲彈藥刀械管制條例第七條第四項、第十二條第四項
槍砲彈藥刀械管制條例第七條第四項
未經許可，持有、寄藏或意圖販賣而陳列第一項所列槍砲、彈藥者，處五年以上有期
徒刑，併新新台幣一千萬元以下罰金。
槍砲彈藥刀械管制條例第十二條第四項
未經許可，持有、寄藏或意圖販賣而陳列子彈者，處五年以下有期徒刑，併科新台幣
三百萬元以下罰金。
附表：
  ┌──┬────────────────────┬──────┐
  │編號│    名              稱                  │  數    量  │
  ├──┼────────────────────┼──────┤
  │一  │美國BERRTTA廠92FS型制式口徑9mm半自動手槍│    一支    │
  │    │（含彈匣）                              │            │
  ├──┼────────────────────┼──────┤
  │二  │口徑9mm制式子彈                         │    二發    │
  ├──┼────────────────────┼──────┤
  │三  │美國BRYCO ARMS廠製JENNINGS J-22型       │    一支    │
  │    │制式0.22吋半自動手槍（含彈匣）          │            │
  ├──┼────────────────────┼──────┤
  │四  │制式口徑9mm子彈                         │    五發    │
  └──┴────────────────────┴──────┘


司法院資訊處製作；財團法人民間司法改革基金會備份。
